【裁判字號】    89,交易,125
【裁判日期】    891220
【裁判案由】    過失傷害
【裁判全文】
臺灣屏東地方法院刑事判決                        八十九年度交易字第一二五號
    公  訴  人  臺灣屏東地方法院檢察署檢察官
    被      告  甲○○
右列被告因過失傷害案件，經檢察官提起公訴（八十九年度偵續字第三一號），本院
判決如左：
    主  文
甲○○因過失傷害人致重傷，處拘役參拾日，如易科罰金，以佰元折算壹日；緩刑
貳年。
    事  實
一、甲○○於民國（下同）八十七年九月二十四日凌晨一時四十分許，駕駛牌照ＷＪ
    ─二三七三號號自小客車沿屏東縣內埔鄉臺一線經潮州往內埔，由南往北方向行
    駛，途經屏東縣內埔鄉○○村○○○路美和中學前時，甲○○行車時本應遵守速
    限，及注意車前狀況，並隨時採取必要之安全措施，以防危險，而依當時情況雖
    夜間，但天候、路況良好，有照明，並無不能注意情事，竟疏未注意，仍率以高
    速通過行駛，致其所駕駛之自小客車因閃煞不及，車頭撞及由乙○○所騎乘由潮
    州往內埔方向，同向在前違規行駛北上內車道之牌照ＷＰＥ─０七七號機車，致
    乙○○頭部外傷併腦震盪、額部撕裂傷頸椎受傷併第五─六、六─七椎間盤
    凸出及脊髓病變、脊髓性休克胸椎第四、五節壓迫性骨折並脊髓病變左內踝
    骨折、右股骨骨幹折併股骨頸骨折、左脫臼左膝後十字勒帶斷裂等，己達半
    身不遂之重傷害標準。
二、案經乙○○訴請屏東縣警察局內埔分局報請臺灣屏東地方法院檢察署檢察官偵查
    起訴。
    理  由
一、訊據被告甲○○對有在右揭時地駕車超速行駛與告訴人機車發生相撞之事實坦承
    不諱，惟矢口否認有過失傷害犯行，辯稱：當時是告訴人從美和中學的紅燈闖過
    來，逆向行駛，也沒有開機車大燈，致伊看到時剎車不及就撞上了，伊無過失傷
    害行為等語。惟查：右揭事實，業據被害人乙○○指述綦詳，核與目擊證人鄞家
    祥及前往處理警員田慶豐證述相符，並有道路交通事故調查報告表一份在卷可佐
    ，而被害人乙○○因此事故造成頭部外傷併腦震盪、額部撕裂傷頸椎受傷併
    第五─六、六─七椎間盤凸出及脊髓病變、脊髓性休克胸椎第四、五節壓迫性
    骨折並脊髓病變左內踝骨折、右股骨骨幹折併股骨頸骨折、左脫臼左膝後
    十字勒帶斷裂等而雙下肢癱瘓，己達半身不遂之重傷害等情，亦有民眾醫院之診
    斷證明乙紙在卷可稽。
二、按行車速度依標誌之規定；又汽車行駛時，駕駛人應注意車前狀況，並隨時採取
    必要之安全措施。道路交通安全規則第九十三條、第九十四條第三項分別定有明
    文。肇事地點鄰近學校，當地速限為四十公里，己據本院到場履堪屬實，被告駕
    車行經上揭路段，自應注意上述道路交通安全規則之規定，且依當時情形，並無
    不能注意情事，竟疏於注意，以八、九十公里之速度高速行駛，復未注意車前狀
    況，致發現乙○○同向在前違規行駛北上內車道之牌照ＷＰＥ─０七七號機車時
    ，剎車來不及而撞擊該機車，造成乙○○受重傷害，雖乙○○違規行駛內車道亦
    有相當過失，但被告之過失責任仍不能免，而其過失行為與乙○○之受傷害，具
    有相當因果關係，事證明確，其犯行可資認定。至被告抗辯乙○○係逆向行駛云
    云。惟據道路交通事故調查表之現場圖觀之，被告之自小客車與被害人之機車撞
    擊後，乙○○之機車倒置路旁水溝邊，而被告之自小客車停在內側車道上，其車
    後有二道長約一八．五公尺之剎車痕跡等情，及被告承稱：當時伊車速度約八、
    九十公里等語，則告訴人之車當時如係逆向行駛，致與被告之自小客車相撞，則
    以被告八、九十公里之速度，己先行剎車達十八．五公尺遠，其速度己降，撞擊
    力當不致於過大，如兩車係對撞，則兩車應撞擠在一起或距離不遠之車道上，而
    非如道路交通事故調查表所示，乙○○之機車滑至十三．三公尺外之水溝邊，應
    認係乙○○被追撞後，手把控制不住而向旁滑倒，附此敘明。
三、本件被告甲○○駕車肇事，致告訴人受重傷，核其所為，係犯刑法第二百八十四
    條第一項後段之因過失傷害人致重傷罪。起訴法條認係同法條第一項前段之普通
    過失傷害，尚屬有誤，應予變更。審酌被告前開過失之程度，己與被害人達成民
    事和解，及被害人就本件車禍之發生亦有疏失及其他一切情狀，爰量處如主文所
    示之刑，並諭知易科罰金之折算標準。又被告前未曾受有期徒刑以上刑之宣告，
    有前科表在卷可按，其因一時疏失，偶罹刑典，深具悔意，經此刑之宣告後，應
    知警惕而無再犯之虞，本院因認暫不執行其刑為當，予以宣告緩刑貳年，用啟自
    新。
據上論斷，應依刑事訴訟法第二百九十九條第一項前段、第三百條，刑法二百八十四
條第一項後段、第四十一條、第七十四條第一款，罰金罰鍰提高標準條例第一條前段
、第二條，判決如主文。
中      華      民      國      八十九      年    十二    月    二十    日
                                  臺灣屏東地方法院刑事第一庭
                                          法  官  夏  金  郎
右正本證明與原本無異。
對於本判決如有不服應於收受送達後十日內向本院提出上訴書狀上訴於台灣高等法院
高雄分院並按他造當事人之人數附具繕本。
                                          書記官   謝博興
中      華      民      國      八十九      年    十二    月    二十    日
附錄本判決論罪之法條：
中華民國刑法第二百八十四條第一項：
因過失傷害人者，處六月以下有期徒刑、拘役或五百元以下罰金，致重傷者，處一年
以下有期徒刑、拘役或五百元以下罰金。


司法院資訊處製作；財團法人民間司法改革基金會備份。
